

- 660146220
- Madrid
- 🔀 marian.garcia.cabrera@gmail.com
- https://my-portfolio-mariangc.vercel.app/ https://github.com/Marian4gc https://www.linkedin.com/in/mariangarciacabrera/

## **EDUCACIÓN**

#### 42 - Fundación Telefónica Madrid

Enero 2024 - Actualmente

Programación en C, en 42 Madrid siguiendo una metodología "peer to peer" realizando diferentes proyectos.

Cursos autodidactas de desarrollo Udemy, Coursera (PHP, JavaScript).

Marketing y Comercio Internacional Certificado de Profesionalidad 2020 - 2021

#### **SKILL**

HTML5 Jest
JavaScript Cypress
PHP Postman
CSS3 C++
React Sass

Git WordPress Symfony Bootstrap

GitLab

### **IDIOMAS**

Inglés - Básico

Español - Nativo

#### **HABILIDADES**

Buena comunicación Gestión de equipos Resolución de problemas Atención al detalle Agilidad con los resultados

# MARIAN GARCIA

FullStack Developer

### **SOBRE MÍ**

Hola, soy una apasionada de la programación y el desarrollo web, en constante formación. Mi capacidad de aprendizaje ágil se une a mi perseverancia para enfrentar nuevos desafíos. Me destaco por mi habilidad de colaboración y comunicación efectiva en equipo, entregando resultados de calidad. He ampliado mi experiencia en el mundo del desarrollo web a través de proyectos freelance, aplicando mis habilidades de manera independiente para crear soluciones funcionales y atractivas.

#### **EXPERIENCIA LABORAL**

• Enero 2024 - Abril 2024 Estrategias de Inversión | Madrid

#### Programadora Jr PHP Symfony

- Mantenimiento completo de la web desde el diseño de la interfaz hasta la configuración del backend.
- Uso de Symfony con MySQL como motor de bases de datos y SASS para agregar estilos CSS escalables y reutilizables.
- Buenas prácticas de diseño y desarrollo (refactorización y test unitarios de componentes)
- Uso de GitLab para administrar el repositorio de la web.
- Colaboración estrecha con el equipo para resolver problemas técnicos y mejorar continuamente los productos.

Oct 2022 - Dic 2023 Factoría F5 | Madrid

# FullStack Developer

- Metodologías Ágiles (Scrum, Kanban)
- Front-End (HTML, CSS, JS, React, Jest, Bootstrap) y en Back-End (PHP, MySQL, Symfony)
- Realización y colaboración de proyectos en equipo en empresas colaboradoras de Factoría F5, incluyendo test de código de back y front: unitarios, funcionales, e2e (postman, cypress, jest, phpUnit)
- Resolución de problemas y mantener la calma en situaciones desafiantes.
- Pedagogía activa. Incluso siendo voluntaria para impartir talleres sobre iniciación al código y el metaverso.

#### Proyectos más destacados:

-Prácticas en clínica de cirugía estética, apoyando al equipo resolviendo incidencias en el CRM (Node.js y HTML, CSS y JavaScript para el front y MySQL) de pacientes y gestión de citas médicas.

-Proyecto final de Bootcamp desarrollando una aplicación educativa para Seo Birdlife, de avistamientos de aves, Geolocalización y recogida de datos. <a href="https://github.com/Marian4gc/SeoBirdLife">https://github.com/Marian4gc/SeoBirdLife</a>